# 关于审计独立性的问题？

提问人：a503290243 时间：2019-12-15 08:05:10
如果两个签字注册会计师是父子关系，能否在同一报告上签字呢？通常要求的独立性是与审计客户之间的，那两个签字注册会计师之间的呢？
根据道德规范
第十五条在承办具体鉴证业务时，会计师事务所应当维护其独立性。
维护独立性的措施主要包括：
(一) 安排鉴证小组以外的注册会计师进行复核；
(二) 定期轮换项目负责人及签字注册会计师；
(三) 与鉴证客户的审计委员会或监事会讨论独立性问题；
(四) 向鉴证客户的审计委员会或监事会告知服务性质和收费范围；
(五) 制定确保鉴证小组成员不代替鉴证客户行使管理决策或承担相应责任的政策和程序；
(六) 将独立性受到损害的鉴证小组成员调离鉴证小组。
那是不是意味着只要我不在这个项目组，就能给我儿子们复核了

回答人：chenyiwei
审计准则或职业道德守则本身不直接涉及这个问题。但是，如果两个签字注册会计师是父子关系，则意味着他们属于同一项目组，而这种情况一般是尽量避免的，因为对项目组成员之间各自的独立判断和意见交换会产生不利影响。